臺灣士林地方法院刑事判決　　　　　　　 92年度訴字第312號
公　 訴　 人　臺灣士林地方法院檢察署檢察官
被　　　　告　乙○○　　51歲.
上列被告因偽造文書等案件，經檢察官提起公訴（90年度偵5005
號、91年偵字第1114號），本院判決如下：
    主  文
本件免訴。
    理  由
一、本件公訴意旨略以：乙○○、張宗良分別自跳蚤雜誌發現以
    信用卡刷卡賺錢之廣告，即以廣告上所留 0000000000號、
    0000000000號電話與姓名年籍不詳之成年男子「陳先生」聯
    絡，「陳先生」即要求乙○○交付相片2 張，供其換貼於「
    高知評」
    時使用。嗣乙○○即與張宗良、甲○○、丙○○（以上3 人
    均經本院判決確定）、丁○○（通緝中）及姓名年籍不詳之
    成年男子「陳先生」，基於共同意圖為自己不法之所有及偽
    造文書、詐欺取財之概括犯意聯絡，於民國（下同）90年5
    月1 日，由丁○○駕駛車號2C-6112 號自用小客車，搭載乙
    ○○等人至臺北縣淡水鎮捷運淡水站前麥當勞速食店，由駕
    駛另一自小客車到場之「陳先生」當場交付乙○○偽造之「
    高知評」華信銀行信用卡（卡號0000-0000-0000-0000 ，於
    信用卡背面持卡人欄偽簽高知評之姓名），乙○○隨即先後
    多次持該偽造信用卡至下列商店為刷卡消費之行為而行使之
    ：(一)於90年5 月1 日下午1 時36分許，在台北縣淡水鎮○○
    街250 號（全虹通訊廣場淡海店），購買NOKIA8250 手機1
　  支，價值新臺幣（下同）13,000元；(二)同日下午2 點9 分許
    ，在台北縣淡水鎮○○○路○ 段156 號（頂好超市淡海店）
    購物刷卡259 元；(三)同日下午2 點35分許，在台北縣淡水鎮
    ○○路18號（愛的世界），購買童裝2 套5 件，價值4,370
    元；(四)同日下午2 點50分許，在台北縣淡水鎮○○路138 號
    （台灣大哥大），購買MOTOROLA8088手機1支 ，價值11,000
    元。乙○○並於上開消費刷卡時，連續於各該簽帳單上偽簽
    「高知評」之簽名署押，使各該商店店員因而陷於錯誤，誤
    認係高知評刷卡消費而交付上開商品予乙○○後復轉交「陳
    先生」，均足以生損害於「高知評」、銀行及各該商店。嗣
    於同日下午3 時40分許，乙○○又在台北縣淡水鎮○○○路
    73 號 （全虹通訊廣場淡水店）欲刷卡消費時，因未能通過
    刷卡，經店員及時報警當場查獲，並在其身上扣得變造之「
    高知評」國民
    北縣淡水鎮○○路32號前查獲甲○○、丙○○、張宗良及丁
    ○○等人，並在丁○○所駕駛車號2C-6112 號自小客車內扣
    得乙○○盜刷所得之童裝5 件。因認被告涉有刑法第210 條
    、第216 條行使偽造私文書、第217 條偽造署押及第339 條
    第1項 詐欺取財等罪等語（漏載第212 條變造特種文書罪，
    應予補充更正）。
二、按，案件曾經判決確定者，應諭知免訴之判決，刑事訴訟法
    第302 條第1 款定有明文。此項一事不再理之原則，關於實
　　質上一罪或裁判上一罪，均有其適用。連續犯、牽連犯、想
  　像競合犯，係裁判上一罪，其一部分犯罪行為曾經判決確定
    者，其效力當然及於全部，並以先確定者有既判力之拘束力
    ，故檢察官復將其他部分重行起訴，即應諭知免訴之判決（
    最高法院47年度台非字第42號、49年度台非字第20號及60年
    度台非字第77號判例意旨可資參照）。
三、次按，被告意圖為自己不法所有，明知自稱「小陳」年籍不
    詳之男子所販賣之信用卡係偽造，竟於90年6 月16日中午12
    時10分許，在台中市○○路朝馬站，以每張3,000 元之價格
    ，向其購買偽造之華信銀行卡號0000-0000-0000-0000 號及
    上海銀行卡號0000-0000-0000-0000 號之信用卡各1 張，並
    於當日下午2 時3 分許，在台中市○○路499 號大潤發大賣
    場，持上開偽造之華信銀行信用卡購買IBM 筆記型電腦1 台
    、運動鞋1 雙，共計36,919元，嗣將偽造之信用卡交予該店
    店員陳志豪刷卡尚未簽名前即被發現，報警查獲，並扣得上
    開信用卡2 張等情，業經臺灣臺中地方法院於90年9 月27日
    以90年度訴字第1991號，以被告行使偽造私文書，足以生損
    害於他人，判處有期徒刑6 月，並於91年1 月3 日確定，此
    有該判決書及臺灣高等法院被告全國前案紀錄表各1 件在卷
    可稽。而本案被告乙○○被訴行使偽造私文書之犯行，係90
    年5 月1 日，與前案確定判決之犯罪時間相隔僅1 月又15日
    ，而所犯罪名，前案為行使偽造私文書罪及詐欺取財未遂罪
    ，2 罪間有方法結果之牽連關係，而論以行使偽造私文書罪
    ；本案則為變造特種文書罪、行使偽造私文書罪及詐欺取財
    罪（最後一次則為未遂），3 罪間依起訴意旨應認亦有方法
    結果之牽連犯關係，且為連續犯，故應從一重論以連續行使
    偽造私文書罪。而其犯罪型態，均為持偽造之信用卡至特約
    商店刷卡購物，並分別偽簽他人姓名於信用卡背面或簽帳單
    上，其犯罪之目的亦均在謀得不法之財產利益，足見該等犯
    行間，時間緊接，手法相似，犯罪基本構成要件相同，顯係
    基於概括犯意反覆而為，應具有裁判上一罪之連續犯關係，
    屬同一案件，而前案既經臺灣臺中地方法院90年度訴字第19
    91號判決確定，則本案即為該案判決效力所及。揆諸首揭說
    明，本件爰不經言詞辯論，逕為諭知免訴之判決。
據上論斷，應依刑事訴訟法第302 條第1 款、第307 條，判決如
主文。
中　　華　　民　　國　　94　　年　　4 　　月　　26　　日
                  刑事第五庭審判長法  官  洪英花
                                  法  官  李昆霖
                                  法  官  朱光仁
以上正本證明與原本無異。
如不服本判決應於判決送達後10日內向本院提出上訴狀。
                                  書記官  劉政惠
中　　華　　民　　國　　94　　年　　4 　　月　　29　　日
